【裁判字號】    91,聲,1367
【裁判日期】    920103
【裁判案由】    
【裁判全文】
臺灣板橋地方法院民事裁定  九十一年度聲字第一三六七號
    聲  請  人
    即  債權人  中華商業銀行股份有限公司
    法定代理人  甲○○
    代  理  人  丁○○
    即  債務人  乙○○
                戊○○
                丙○○
右當事人間聲請發還擔保金事件，本院裁定如左：
    主      文
聲請人於本院九十年度存字第二九０二號一案所提存之擔保金交通銀行開發金融債券
第十五期第十四次三年期債券，面額新臺幣壹拾萬元券捌張（號碼：ＮＵ０００一五
五至ＮＵ０００一六二號），合計面額新臺幣捌拾萬元，准予發還。
聲請程序費用由相對人負擔。
    理      由
一、按返還擔保金，如符合：(一)應供擔保之原因消滅者。(二)訴訟終結後，供擔保人證
    明已定二十日以上之期間，催告受擔保利益人行使權利而未行使者之要件，法院
    得以裁定返還擔保金，於民事訴訟法第一百零六條準用第一百零四條定有明文。
二、本件聲請意旨略以：聲請人與相對人間清償債務事件，聲請人前依鈞院九十年度
    裁全日字第五三三六號民事裁定，為擔保假扣押，以九十年度存字第二九０二號
    提存事件提供面額新臺幣捌拾萬元之交通銀行開發金融債券第十五期第十四次三
    年期債券為擔保金後，對相對人之財產執行在案。茲因聲請人於訴訟終結後，以
    存證信函催告相對人行使權利而未行使，為此爰依民事訴訟法第一百零四條第一
    項第二款之規定，狀請鈞院裁定准予發還擔保金等語。
三、聲請人上開主張，業據提出本院九十年度存字第二九０二號提存書、九十一年度
    促字第三八一號支付命令暨確定證明書、存證信函各一件、收件回執三件（均影
    本）為證，並經調閱本院九十年度裁全字第五三三六號、九十年度執全字第二七
    二四號保全程序暨執行卷、九十年度存字第二九０二號擔保提存卷、九十一年度
    促字第三八一號支付命令卷查明無訛。按民事訟法第一百零四條第一項第一款所
    謂應供擔保之原因消滅者，在釋明假扣押之原因而供擔保之場合，因其係擔保債
    務人因假扣押所受之損害，故必待無損害發生，或債權人本案訴訟全部勝訴確定
    ，或就債務人所生之損害已經賠償時，始得謂供擔保之原因消滅。本件聲請人即
    債權人已對相對人即債務人聲請支付命令，相對人並未異議，此有九十一年度促
    字第三八一號支付命令確定證明可稽，揆諸上開說明，聲請人之聲請核與民事訴
    訟法第一百零四條第一項第一款規定相符，應予准許。
四、依民事訴訟法第九十五條、第七十八條，裁定如主文。
中      華      民      國    九十二    年      一      月      三      日
                                  臺灣板橋地方法院民事第三庭
~B法      官  陳映如
右正本證明與原本無異。
如對裁定不服應於送達後十日內向本院提出抗告狀。
中      華      民      國    九十二    年      一      月      六      日
~B法院書記官  高玉彬


司法院資訊處製作；財團法人民間司法改革基金會備份。
